Contactar

dperez2055@gmail.com

www.linkedin.com/in/diegopérez-22180a142 (LinkedIn)

Aptitudes principales

Strapi

GatsbyJS

TypeScript

Certifications

CCNA 2: Switching, Routing, and Wireless Essentials

Tecnico Universitario en Desarrollo de Software

JavaScript Algorithms and Data Structures

Diego Pérez

Senior Web Application Developer (SE) Argentina

Extracto

Soy un apasionado por el software libre, pasión que me llevó a disfrutar mi desempeño como analista en diseño y desarrollo de aplicaciones.

Me gusta resolver problemas complejos de manera muy simple, mientras más simple es la solución, más eficiente.

Especialista en desarrollo Front End VUE + VUEX + NUXT SSR | REACT + NEXT SSR + REDUX/CONTEXT API + Gatsby + Strapi UI: Tailwind, ElementUI, Bootstrap, Vuetify, Vuesax, Quasar Advanced Vue.js experience and NPM Packages builder

API: REST, GraphQL, Apollo

Building: Webpack

Testing: Jest + SonarQube + Cypress (automatización)

Android: Cordova

De lado servidor: Firebase, NodeJS

Containers: Docker como infraestructura de servicios

Sistema Operativo: GNU/Linux, Mac los

Lenguaje de preferencia: TypeScript, JavaScript

Experiencia

Nybble Group Senior Web Application Developer (SE) enero de 2022 - Present (10 meses) Argentina

COOPERATIVA TELEFONICA DE PINAMAR LTDA.

Desarrollador de software septiembre de 2019 - agosto de 2022 (3 años)

Pinamar, Buenos Aires

Xirect Software Solutions Team Leader agosto de 2021 - enero de 2022 (6 meses)

Remoto

Front End Team Leader

UADE

Profesor universitario a tiempo parcial agosto de 2021 - diciembre de 2021 (5 meses) Argentina

Profesor Auxiliar Facultad de Ingeniería y Ciencias Exactas Universidad Argentina de la Empresa

Cooperativa INDEPI LTDA

Desarrollo de Software
febrero de 2018 - diciembre de 2020 (2 años 11 meses)

Argentina

UADE

Administrador Servidores Web - VPS y Dedicados febrero de 2007 - 2015 (8 años)
Argentina

Sistema de Información Documental

Administrador servidor Enterprise - SirsiDynix (Desarrollo front end)

Administrador servidor Biblioteca Digital Greenstone (Desarrollo back end y front end)

Administrador servidor Biblioteca Digital DSpace (Desarrollo back end y front end)

Educación

UADE

Desarrollo de Software, Tecnología de la información · (2016 - 2019)